臺灣桃園地方法院刑事判決　　　　　　　94年度訴字第2077號
公　訴　人　台灣桃園地方法院檢察署檢察官
被　　　告　RADNAABAZ.
　　　　　　　　　　26歲民.
　　　　　　　　　　（現於臺灣桃園女子看守所羈押中）
指定辯護人　丙○○　本院公設辯護人
上列被告因強盜案件，經檢察官提起公訴（94年度偵字第16228
號），本院判決如下：
    主  文
RADNAABAZAR NARANTUYA 竊盜，處有期徒刑肆月，如易科罰金，
以佰元折算壹日。緩刑貳年。
    事  實
一、RADNAABAZAR NARANTUYA 為蒙古籍人士，於民國93年9 月20
    日以觀光洽商名義來台，停留期限為14日，已逾期居留，竟
    意圖為自己不法之所有，於94年9 月8 日13時許，在桃園縣
    龜山鄉○○村○○○路78號乙○○○○○內，趁店員不注意
    之際，竊取魅眼睫毛膏、妙效粉底液、持久兩用粉餅、優姿
    腳跟龜裂膏各1 個後即步出店門口，乙○○○○○內所設置
    之警報器立即響起，乙○○○○○之副店長及店員甲○○隨
    之追出，在與乙○○○○○相隔二店面之距離處，因RADNAA
    AZAR NARANTUYA手中持有所竊取之商品而遭認出，RADNAABA
    AR NARANTUYA立即將手中所竊物品丟棄並欲逃離現場，店員
    甲○○為逮捕RADNAABAZAR NARANTUYA，即以雙手環抱住RAD
    AABAZAR NARANTUYA 之腰部，RADNAABAZAR NARANTUYA 為求
    掙脫，以手試圖扳開店員甲○○之雙手，於掙脫過程中不慎
    以指甲劃傷甲○○之左臂（甲○○受傷部分，未據告訴），
    嗣RADNAABAZAR NARANTUYA 遭乙○○○○○副店長及店員甲
    ○○合力帶回乙○○○○○後，甲○○為防止RADNAABAZAR
    NARANTUYA 逃脫，仍以其雙臂自RADNAABAZAR NARANTUYA 後
    方往前環抱RADNAABAZARNARANTUYA之頸部及肩膀部位，RADN
    AABAZAR NARANTUYA 此時試圖向甲○○表示要求鬆開其雙手
    ，於表示過程中又不慎以牙齒碰觸甲○○左手之虎口（未成
    傷），經店內工作人員報警處理後，始知上情。
二、案經桃園縣政府警察局龜山分局報請臺灣桃園地方法院檢察
    署檢察官偵查起訴。
    理  由
一、訊據被告RADNAABAZAR NARANTUYA 對於上開犯罪事實均於本
    院審理時坦承不諱，核與證人即乙○○○○○店員甲○○於
    本院審理時具結證稱略以：94年9月8日我在桃園縣龜山鄉○
    ○村○○○ 路78號的康是美藥粧店工作，當天我沒有看到店
    內物品遭竊的過程，我是看到副店長衝出去我覺得很奇怪就
    跟著出去，我追出去的時候，看到在庭的被告手上抱著店內
    的東西，我們副店長想請被告回店裡面，被告一直搖頭，用
    中文說小姐我要付錢、小姐我要付錢，後來被告把東西丟在
    地上很慌張的跑掉，被告跑的時候我有過去追他並用雙手抱
    住被告，我雙手從後面抱住被告的腰部，把被告往回拉，被
    告一直試圖要把我的手扳開，試著要跑掉，在掙扎的過程中
    ，被告並沒有故意對我施以攻擊行為，也沒有對於其他來幫
    忙的路人施以攻擊的行為，被告扳開我的手的時候有不小心
    刮到我的左前臂，後來我們將被告帶回店內時，我的手勢有
    往上移，抱著她的肩膀，被告這時候一直說小姐我是人，你
    也是人，這時候我的虎口遭被告的牙齒咬到1 次，我覺得被
    告牙齒碰到我的手，應該是她不小心的等語（參本院94年12
    月15日審判筆錄）大致相符，復有贓物認領保管單1 份、失
    竊物品照片4 張、證人甲○○所提出之診斷證明書1 份附卷
    可按，被告自白與事實相符，本件事證明確，被告竊盜之犯
    行足堪認定。
二、按「竊盜或搶奪，因防護贓物、脫免逮捕或湮滅罪證，而當
    場施以強暴脅迫者，以強盜論。」，刑法第329 條定有明文
    ，查被告RADNAABAZAR NARANTUYA 於乙○○○○○竊取上開
    物品且步出店門口外時，即遭店員甲○○發覺並以雙手環抱
    被告而逮捕之，被告試圖掙脫而有不慎抓傷店員甲○○之左
    上前臂，且不小心以牙齒碰觸店員甲○○之左手虎口之行為
    ，應僅係掙脫之被動行為，尚難認被告行為有達強暴、脅迫
    之程度，揆諸前開法條，被告之行為尚不構成刑法第329 條
    之準強盜罪，合先敘明。核被告RADNAABAZAR NARANTUYA 所
    為，係犯刑法第320 條第1 項之普通竊盜罪。爰審酌被告犯
    罪之動機、目的、手段、所竊取物品之價值、犯後態度等一
    切情狀，量處如主文所示之刑，並諭知易科罰金之折算標準
    。又被告前未曾受有期徒刑以上刑之宣告，因一時失慮，偶
    罹刑典，事後已坦承犯行，深具悔意，經此刑之宣告後，應
    知警惕而無再犯之虞，本院因認暫不執行其刑為當，予以宣
    告緩刑2年，用啟自新。
三、據上論斷，應依刑事訴訟法第299 條第1 項前段，刑法第
    320 條第1 項、第41條第1 項前段、第74條第1 款，罰金罰
    鍰提高標準條例第1 條前段、第2 條，判決如主文。
本案經檢察官柯怡如到庭執行職務
中　　華　　民　　國　　94　　年　　12　　月　　29　　日
                  刑事第五庭    審判長法　官　潘政宏
                                      法  官  邱滋杉
                                      法  官  周炳全
以上正本證明與原本無異。
如不服本判決，應於送達後10日內，向本院提出上訴狀。
                                      書記官  陳夏施
中　　華　　民　　國　　94　　年　　12　　月　　29　　日
附錄本件論罪科刑法條全文
中華民國刑法第320條
(普通竊盜罪、竊佔罪)
意圖為自己或第三人不法之所有，而竊取他人之動產者，為竊盜
罪，處5 年以下有期徒刑、拘役或5 百元以下罰金。
意圖為自己或第三人不法之利益，而竊佔他人之不動產者，依前
項之規定處斷。
前二項之未遂犯罰之。
